【裁判字號】    98,上易,27
【裁判日期】    980616
【裁判案由】    給付仲介服務費
【裁判全文】
臺灣高等法院臺南分院民事判決  98年度上易字第27號
上  訴  人  乙○○
            黃方麗蕙
上二人共同
訴訟代理人  林憲聰律師
被上 訴 人  信義房屋仲介股份有限公司
法定代理人  甲○○
訴訟代理人  丙○○
上列當事人間給付仲介服務費事件，上訴人對於中華民國97年11
月28日臺灣臺南地方法院第一審判決（97年度訴字第1088號）提
起上訴，本院於98年6月2日言詞辯論終結，判決如下：
    主  文
上訴駁回。
第二審訴訟費用由上訴人負擔。
    事  實  及  理  由
一、被上訴人聲明及陳述：
  (一)上訴人於民國（下同）97年1月間，就其等與訴外人黃經洲
    共有坐落臺南市○區○○段609之4地號土地（以下簡稱系爭
    土地），委託被上訴人居間仲介銷售，約定如系爭土地經被
    上訴人銷售成交，上訴人即應按實際成交價額4%（含稅）作
    為給付被上訴人之服務報酬；被上訴人並向上訴人表示共有
    人黃經洲已遷徙他地，且無法聯繫及取得買賣授權書，日後
    如須依土地法第34條之1規定辦理成交，上訴人應負擔全額
    之賣方服務費等語，上訴人亦表示同意，嗣系爭土地由訴外
    人鄭明華以新台幣（下同）4,850萬元購買，雙方並於97年2
    月29日簽定不動產買賣合約書。又上訴人黃方麗蕙雖未簽署
    土地買賣仲介專任委託書（下稱系爭委託書），惟其與上訴
    人乙○○既共同簽訂不動產買賣合約書，可推定上訴人黃方
    麗蕙同意委託被上訴人銷售系爭土地，故依系爭委託書第8
    條第1項約定，上訴人應連帶支付之仲介服務費應為194萬元
    ；訴外人黃經洲與被上訴人間並無委任關係，被上訴人自無
    從向其收取服務費。又土地之不動產交易市場以持份方式出
    售，係屬於非常態，實務上多係以單筆全部所有權方式進行
    交易，若如上訴人所言僅係出賣其等之持份，而不利用土地
    法34條之1之規定整筆出售，被上訴人根本不會接受委託，
    買方根本不會購買，上訴人又何必要求代書依土地法34條之
    1之規定辦理整筆過戶事宜，上訴人應就其主張當初僅委託
    出售持份之有利於己之事實，負舉證之責。至於證人丁○○
    為上訴人乙○○之友人，其證言勢必偏頗上訴人，不言可喻
    。
  (二)本件因上訴人並未取得共有人黃經洲之同意而出售其應有部
    分，乃依土地法第34條之1規定辦理成交，然於提存訴外人
    黃經洲應得價金時，上訴人乙○○以訴外人黃經洲亦須負擔
    3分之1仲介服務費為由，要求被上訴人將其中646,666元發
    票開立予黃經洲，並表示如日後訴外人黃經洲對此有異議，
    上訴人將會自行處理，與被上訴人無涉等語，被上訴人公司
    人員基於信任客戶，未要求上訴人立書為憑，即依上訴人之
    要求辦理，於上訴人完成折讓手續後，將原開立二紙發票作
    廢，改為開立成三張發票，有發票及折讓證明單可憑。惟系
    爭土地點交後，訴外人黃經洲以臺南永樂郵局第197號存證
    信函，請求被上訴人處理，被上訴人即先後以臺北信義郵局
    第467號、第520號存證信函催告並聯繫上訴人應依約定與訴
    外人黃經洲妥適處理，上訴人均置之不理，被上訴人僅能與
    訴外人黃經洲先行協議退還其被扣除之仲介服務費。基此，
    上訴人依約應連帶支付仲介服務費共計194萬元予被上訴人
    ，然上訴人僅支付1,293,334元，迄今仍有646,666元尚未給
    付。
  (三)被上訴人爰依系爭委託書第8條之約定，起訴請求：(1)上訴
    人應連帶給付被上訴人646,666元，及自起訴狀繕本送達翌
    日起至清償日止，按法定年利率百分之5計算之利息；(2)訴
    訟費用由上訴人負擔；(3)被上訴人願供擔保請准予宣告假執
    行。
  (四)原審判命上訴人應給付被上訴人646,666元本息，並駁回被
    上訴人關於連帶給付之請求。上訴人就其敗訴部分不服，提
    起本件上訴；被上訴人則未聲明不服，並答辯聲明：上訴駁
    回。
二、上訴人聲明及陳述：
  (一)本件系爭土地為上訴人與訴外人黃經洲共有，每人應有部分
    各為3分之1，上訴人委託被上訴人仲介銷售者係上訴人之土
    地應有部分，此觀系爭委託書第1條不動產標示已清楚記載
    「乙○○、黃方麗蕙、黃經洲權利範圍1/3、1/3、1/3」、
    「權狀2張」，上訴人所交付之權狀亦載明「權利範圍3分之
    1」可明。系爭契約締結時，上訴人黃方麗蕙並未在場，而
    係出具授權書，委由上訴人乙○○代理，授權書上亦載明「
    權利範圍：3分之1」。上訴人於締約當時，即表明系爭土地
    為3人共有，未來若共有人黃經洲於過程有不明或爭執之處
    ，請被上訴人務必說明清楚細節等語，然被上訴人小北店店
    長及承辦人員黃俊欽表示，上訴人應有部分合計超過3分之2
    ，僅需依土地法第34條之1辦理，相關過程及文件申請、審
    核等安排被上訴人皆會代為處理等語，上訴人信任被上訴人
    為專業不動產仲介公司，遂全權委託被上訴人處理，系爭土
    地買賣之方式及流程，全數悉照被上訴人要求方式處理，佣
    金部分亦係如此，並無被上訴人所述上訴人同意負擔全額服
    務費之情形。
  (二)系爭土地買賣完成時，有關仲介佣金總額194萬元，已由被
    上訴人自履約保證專戶中全數扣除，上訴人為系爭土地之共
    有人，所擁有與支配者僅系爭土地之應有部分，當初委託與
    答應支付仲介之佣金亦僅止於應有部分與應得之價金，此為
    被上訴人所明知，有證人丁○○之證詞為憑，且被上訴人亦
    分別開立三紙發票交付各該共有人，而非開立一張194萬元
    之發票，足見被上訴人主張上訴人同意負擔全額之服務費，
    顯屬不實。至於被上訴人開立後作廢之二張發票部分，原由
    被上訴人公司承辦人員黃俊欽於97年4月底交付上訴人乙○
    ○，經上訴人發覺與當初之約定有異且要求重新開立，黃俊
    欽表示自己為新手致有所錯誤，但發票開出要退換必須填單
    繳回再重新開立，嗣黃俊欽提出折讓證明單要求上訴人簽章
    ，被上訴人方於5月份再行依各共有人分別開立三張發票，
    若非兩造確有約定依個人持分負擔仲介費用，則被上訴人豈
    能承認自己錯誤，重新開立三張發票交付上訴人。
  (三)又兩造確有約定依個人持分負擔仲介費用之事實，此由本件
    仲介報酬係自「全部價金」中扣除，分別先行收取總額194
    萬之70%及30%，而這部份報酬金額係包括上訴人乙○○、黃
    方麗蕙以及訴外人黃經洲在內，並非針對上訴人乙○○所應
    得之價款為扣除之可明。果若本件所有之仲介報酬費用應由
    上訴人負擔，則買賣價金之分配方式，應是將買賣總價4,85
    0萬元分成三份，再由上訴人乙○○所分得之價金中扣除應
    負擔之全部仲介報酬，然本件上訴人所取得之買賣價金，係
    將進入履約保證戶專戶之全部價金，扣除本件全部仲介服務
    佣金暨必要支出等費用無誤後，方分成三份，再分別撥款進
    入上訴人銀行帳戶及提存予黃經洲，顯見當初確係約定上訴
    人僅需負擔3分之1仲介費用。
  (四)上訴人否認曾向被上訴人表示會自行處理訴外人黃經洲是否
    負擔仲介服務費之部分，與被上訴人無涉等語，蓋被上訴人
    為多年專業之房屋仲介公司，有關任何權利義務事項，均有
    專門人員從事之，其過程把關繁複且會要求當事人以書面為
    之，此從土地買賣仲介之委託、移轉登記之代書、履約保證
    等過程，可見一斑，故被上訴人上開主張，顯屬不實。上訴
    人信任被上訴人之專業，全權委託被上訴人處理並配合之，
    系爭土地買賣所得價金之取得，亦均由被上訴人處理，於扣
    除仲介服務佣金暨稅捐等費用後，方撥款進入上訴人之銀行
    帳戶內，共有人黃經洲應得之價金與仲介服務費之提存，亦
    委由被上訴人處理，何來訴外人黃經洲異議時，上訴人自行
    處理之理。且本件係於系爭土地仲介暨土地買賣契約已履行
    完畢並結案後，因訴外人黃經洲以存證信函請求被上訴人退
    還仲介費用646,666元，被上訴人將該筆金額折退黃經洲後
    ，才轉向上訴人請求，被上訴人得以無因管理之規定向訴外
    人主張權利不為，卻將其損失轉嫁已履行完畢之上訴人身上
    ，實有違誠信原則。
  (五)本件上訴人乙○○是第一次出賣持分土地，以上訴人並無出
    售不動產經驗，且已全權委託被上訴人處理，如何能苛求上
    訴人對於佣金應支付多少、如何之計算，特別在締約文字上
    註明。否則，依一般社會常情，越大筆土地交易通常佣金比
    例越低，如本案土地買賣總價高達4,850萬元之情況，一般
    收取佣金之行情約為2%或2.5%，上訴人又何以會同意被上訴
    人依行政院所訂定型化契約中之最高不得超過4%比例為給付
    ，而卻不知加以爭執；至於系爭委託書第11條之約定，純係
    系爭契約簽訂時，上訴人黃方麗蕙並未在場，且係以授權書
    方式委由上訴人乙○○負責，乙○○必須對之報告且徵得其
    同意，故註明買賣土地之條件需告知上訴人乙○○並簽名如
    此之要求，則原審以上訴人未在系爭委託書第11、8條予以
    另行約定或加註文字使之明確，認定上訴人之主張有違常情
    云云，誠難令人苟同甘服。且本件買賣仲介專任委託書係被
    上訴人為與不特定多數消費者訂立同類契約之用，所提出預
    先擬定之契約條款，應為消費者保護法第2條第7款之定型化
    契約條款，殆無疑義。本件系爭委託書第8條有關佣金的支
    付，究竟上訴人係就其持分比例支付抑或全部標的物支付，
    在解釋上有疑義時，應依上揭消費者保護法第11條第2項之
    規定，為有利於消費者之解釋，是關於服務報酬之「委託標
    的」，應指上訴人之應有部分，否則逾越上訴人應有部分者
    ，上訴人並無處分權，且就該部分買賣所得價金，上訴人亦
    無權取得。
  (六)上訴聲明求為判決：(1)原判決不利於上訴人之部分廢棄；(2)
    上廢棄部分，被上訴人於第一審之訴駁回；(3)第一、二審訴
    訟費用由被上訴人負擔。
四、兩造爭執及不爭執之事項：
  (一)下列事實經兩造於原審同意列為不爭事項（見原審卷第63頁
    ），並有土地買賣仲介專任委託書、合約書含產調注意事項
    及雙方合意事項、代辦履約保證委任契約書及統一發票等件
    在卷可佐（見原審卷第5至10、32至34頁），自堪信為真實
    ：
  1.上訴人乙○○於97年1月11日具名與被上訴人簽訂「土地買
    賣仲介專任委託書」，依該委託書記載，上訴人乙○○為委
    託人即甲方，被上訴人為受託人即乙方。委託買賣之不動產
    依委託書第1條載明為：所有權人乙○○、黃方麗蕙、黃經
    洲，土地標示：坐落臺南市○區○○段609之4地號土地，權
    利範圍各為1/3。委託書第8條有載明：甲方同意如本件委託
    標的成交時，按實際成交價額之4%（含稅）作為給付乙方之
    服務報酬。
  2.上開土地嗣經由被上訴人仲介成交，成交價額為4,850萬元
    ，買方為訴外人鄭明華，該款項買方業已付清。
  3.兩造對於原審卷第5至6頁之委託書、第7至9頁合約書、第10
    頁合意事項、第49頁授權書、第53頁委任契約書之形式上及
    其內容，均表示為真正。
  4.被上訴人原已收受報酬1,940,000元，事後退還給訴外人黃
    經洲646,666元，故目前被上訴人已收受報酬為1,293,333元
    。
  (二)兩造爭執事項則為：上訴人應支付之服務報酬，究為全部標
    的物之成交價格4%，抑或僅為上訴人持分所出售成交價格4%
    ？
五、本院得心證之理由：
  (一)按當事人互相表示意思一致者，無論其為明示或默示，契約
    即為成立，民法第153條第1項，定有明文。本件系爭委託書
    係上訴人乙○○於97年1月11日具名與被上訴人簽訂，依該
    委託書記載，上訴人乙○○為委託人即甲方，被上訴人為受
    託人即乙方等情，為兩造所不爭執，已如前述。至於上訴人
    黃方麗蕙雖未具名於系爭委託契約書內之委託人欄，然於原
    審經訴訟代理人當庭自認有口頭同意系爭委託書（見原審卷
    第42頁），上訴人黃方麗蕙並於97年1月11日出具委任契約
    書及授權書，委任上訴人乙○○代為辦理系爭土地買賣之相
    關事宜，有委任契約書及授權書附卷可憑（見原審卷第53至
    54頁），依此，上訴人黃方麗蕙既有口頭同意系爭委託書，
    並出具前揭委任契約書及授權書給上訴人乙○○，堪認上訴
    人黃方麗蕙就系爭委託書內容所示之約定事項，與被上訴人
    間有意思表示之合致甚明。從而，本件系爭委託書之委任法
    律關係，實際上存在於被上訴人與上訴人乙○○、黃方麗蕙
    間，並以被上訴人為受託人即乙方，上訴人乙○○、黃方麗
    蕙為委託人即甲方，堪予認定。
  (二)按共有土地或建築改良物，其處分、變更及設定地上權、永
    佃權、地役權或典權，應以共有人過半數及其應有部分合計
    過半數之同意行之。但其應有部分合計逾三分之二者，其人
    數不予計算，土地法第34條之1第1項定有明文。再由系爭委
    託書第4條第1項約定：「甲方保證對委託標的物有出售的權
    利，且產權清楚並可依約點交，如甲方非委託標的物之所有
    權人，應檢附所有權人之授權書及印鑑證明書正本交付乙方
    驗證收執。如甲方所填寫或交付之相關文件有不實，致買方
    權益受損害時，甲方應負賠償責任，如導致乙方受有損害時
    ，亦同」觀之，足見系爭委託書之委託人，須有出售標的物
    之權利，但非必為標的物之所有權人，若委託人非標的物之
    所有權人時，須負「檢附所有權人之授權書及印鑑證明書正
    本交付乙方驗證收執」之義務而已。依此，本件上訴人即委
    託人自陳就系爭土地合計應有部分為三分之二（見原審卷第
    45頁），依前開土地法之規定，上訴人就系爭土地有處分之
    權，自得委託被上訴人進行仲介買賣至明。
  (三)上訴人固抗辯其等委任被上訴人出售之標的物僅為其等之土
    地持分而已，仲介費用亦係由共有人各自負擔，且經被上訴
    人之同意云云，並舉證人丁○○證詞為憑。然查：
  1.本件被上訴人受託仲介買賣之標的，依系爭委託書所載：「
    所有權人乙○○、黃方麗蕙、黃經洲，土地標示：坐落臺南
    市○區○○段609之4地號土地，權利範圍：1/3，1/3，1/3
    」（見原審卷第5頁）；再參之上訴人與承買人鄭明華間之
    土地買賣合約書亦明確記載：「土地標示及買賣權利範圍：
    坐落臺南市○區○○段609之4地號土地，權利範圍：全」「
    買賣價款總金額為新台幣4,850萬元整」（見原審卷第7至8
    頁），該買賣合約書並經上訴人乙○○親自簽名於其上，則
    上訴人明確知悉系爭土地承買人鄭明華給付之買賣價金4,85
    0萬元，為系爭土地所有權全部之對價，而非僅為上訴人二
    人應有部分共三分之二之對價等情甚明，上訴人一再辯稱其
    所委託出售者僅為其等之應有部分三分之二云云，實難憑信
    。
  2.證人丁○○於原審先則證稱：「（問：被告乙○○簽署委託
    書時，過程你有全程在場？）有的。」、「（問：提示原審
    卷第6頁，被告乙○○有無針對第8條事項與原告之職員磋商
    ？）有的。」、「（問：對第8條磋商的過程如何？）原告
    信義房屋小北店葉店長說雖然土地所有只有三分之一，但是
    只要依照土地法第34條之1相關程序辦理，就可以簽署委任
    書。」、「（問：針對第8條就這樣而已？）另外還有說百
    分之四佣金。就這樣了。」、「（問：就如此而已嗎？）是
    的。」等語（見原審卷第64至65頁），是依證人丁○○上開
    證詞，兩造並未另就仲介報酬有特別之磋商。嗣原審法院命
    上訴人表示意見，上訴人訴訟代理人當庭表示欲就「當初雙
    方有無就百分之四的佣金約定是由被告負擔全部或是只負擔
    他的部分」提問證人丁○○，證人丁○○卻陳稱：「當初被
    告有跟原告說，因為買賣是出賣持有部分，所以是百分之四
    佣金由持有人各自負擔」等語（見原審卷第65頁），明顯與
    其初始所述內容不一致。原審法院遂就此不一致部分再向證
    人丁○○確認，其復證稱：「（問：何人同意？）那時候在
    場的有信義小北店葉店長、承接該業務的黃俊欽他們有說只
    要按照土地法第34條之1規定，過半數就可以買賣土地。」
    、「（問：葉店長及黃俊欽到底有無同意被告只支付其持分
    三分之一成交價格的佣金？）那時候沒有說清楚。只有說過
    半數就可以賣，就簽委託書。」等語（見原審卷第66頁），
    是依證人丁○○所述，兩造於簽署委託書過程，並未就仲介
    報酬條款另有特別約定甚明。
  3.上訴人若對於佣金計算別有約定，衡情應會在系爭委託書第
    11條「其他約定事項欄」，予以載明，或在系爭委託書第8
    條條文內，加註文字使之明確，此觀系爭委託書第11條，甚
    至就「除成交簽約時，不得洩漏委託人私人資料」之細微事
    項，尚另行加註約定，則就委任報酬此一重要事項，若兩造
    果有異於契約書所載之約定，卻竟未加註於契約書上，實有
    違常情，委無足採。從而，上訴人辯稱被上訴人同意上訴人
    無須給付訴外人黃經洲應有部分三分之一買賣價額4%報酬之
    義務，自嫌乏據。
  (四)準此，本件委任契約乃存在於上訴人乙○○、黃方麗蕙及被
    上訴人之間，委任仲介出售之標的則為系爭土地所有權全部
    ，且依系爭委託書第8條：「甲方同意如本件委託標的成交
    時，按實際成交價額之4%（含稅）作為給付乙方之服務報酬
    。」之約定，甲方即上訴人乙○○、黃方麗蕙，當然負有系
    爭土地成交時，按「委託標的物」之實際成交價額之4%（含
    稅）作為給付乙方即被上訴人之服務報酬義務。又本件系爭
    土地實際成交價價額為4,850萬元，既為兩造所不爭執，則
    依系爭委託書第8條約定，被上訴人就系爭委任契約可取得
    之報酬總額應為194萬元（4,850萬元×4%＝194萬元）。至
    於被上訴人開立發票之方式（開立張數、以何人名義開立）
    ，對於上訴人二人應依委任契約給付總額194萬元之報酬，
    並不生影響，上訴人據此抗辯其等無須給付訴外人黃經洲應
    有部分三分之一買賣價額之4%報酬義務等語，並非可採。
  (五)上訴人雖辯稱：依安信建築經理公司函送本院有關本案金錢
    流向之資料，本件仲介服務佣金及其餘稅捐、提存予訴外人
    黃經洲之款項等，均在該專戶中全數扣除後，方撥款進入上
    訴人二人之銀行帳戶內，可證全案均由被上訴人公司一手主
    導，本件契約已履行完畢且案件已了結後，被上訴人退還黃
    經洲款項之後，才轉向上訴人請求，將損失轉嫁已履約完畢
    之上訴人，實有違誠信原則云云。惟按「債務債權之主體，
    應以締結契約之當事人為準，故凡以自己名義與人結約為債
    務之負擔者，即對於債權人當然負契約上當事人應有之責任
    ，至其實際享用債權金額之人為何，原非所問。」「債權為
    對於特定人之權利，債權人只能向債務人請求給付，而不能
    向債務人以外之人請求給付。」最高法院著有18年上字第16
    09號、18年上字第1953號判例可憑。查本件係上訴人二人出
    面與被上訴人訂約，被上訴人並非與訴外人黃經洲訂約，且
    被上訴人仲介出售者，乃上訴人二人與黃經洲共有之土地全
    部，被上訴人應得之服務報酬為系爭土地成交價額4%。兩造
    既於契約即委託書中明訂：「甲方（即上訴人）同意如本件
    委託標的成交時，按實際成交價額之4%（含稅）作為給付乙
    方（即被上訴人）之服務報酬。」則上訴人自有給付實際成
    交價額4,850萬元之4%即194萬元予被上訴人之義務。被上訴
    人固於案件已了結之後才退還黃經洲646,666元，然被上訴
    人仍僅收受1,293,333元報酬，不足之646,666元，身為契約
    當事人之上訴人二人仍應負補足之義務。是以被上訴人提起
    本件訴訟向上訴人請求給付，並不違誠信原則，上訴人上開
    辯解尚非可採。
  (六)定型化契約中之條款違反誠信原則，對消費者顯失公平者，
    無效。定型化契約中之條款有下列情形之一者，推定其顯失
    公平：一違反平等互惠原則者。二條款與其所排除不予適用
    之任意規定之立法意旨顯相矛盾者。三契約之主要權利或義
    務，因受條款之限制，致契約之目的難以達成者，消費者保
    護法第12條，固定有明文。本件系爭委託書自形式觀之，雖
    可認屬定型化契約，然本件系爭委託書第1條、第4條及第8
    條條文觀之，係就委任人應就其委任事項應給付受任人之報
    酬而為約定，難認有何違反誠信原則，對消費者顯失公平之
    情形。另查兩造既於契約即委託書中明訂：甲方即上訴人應
    按實際成交價額之4%作為給付乙方即被上訴人之服務報酬。
    顯然可見上訴人應給付系爭土地全部成交價之4%予被上訴人
    作為服務報酬，並非僅依上訴人所有權應有部分之比例給付
    ，其意甚明，並無疑義。上訴人援引消費者保護法第11條第
    2項之規定，指本件委託書內容有疑義，應為有利於消費者
    即上訴人有利之解釋，亦即應按上訴人所有權應有部分之比
    例給付服務報酬云云，自無可採。
  (七)按數人負同一債務，明示對於債權人各負全部給付之責任者
    ，為連帶債務。無前項之明示時，連帶債務之成立，以法律
    有規定者為限，民法第272條定有明文。承前所述，本件上
    訴人依系爭委託書第8條約定，尚應負給付被上訴人646,666
    元，然依兩造前揭委託書約定，該項給付報酬之債務，並未
    約定上訴人應各負全部給付之責任，揆之前揭法文之說明，
    本件被上訴人請求上訴人二人就前揭債務應負連帶給付之責
    ，應嫌乏據，即不應准許（原審駁回被上訴人請求上訴人「
    連帶」給付部分，被上訴人並未聲明不服）。
六、綜上所述，本件依系爭委任契約第8條之約定，上訴人應給
    付被上訴人194萬元之報酬，又被上訴人僅收受報酬1,293,3
    33元一情，復為兩造所不爭執。從而，被上訴人請求上訴人
    應給付被上訴人646,666元，及自起訴狀繕本送達上訴人之
    翌日即97年8月22日起至清償日止，按年息5%計算之利息之
    範圍內，為有理由，應予准許。原審就上開應准許部分為上
    訴人敗訴之判決，並分別依兩造聲請，酌定相當擔保金額，
    為假執行及免為假執行之宣告，經核於法並無不合。上訴意
    旨求予廢棄改判，為無理由，應予駁回。
七、本件事證已臻明確，兩造其餘攻擊防禦方法及所提證據，於
    判決結果不生影響，爰不一一贅述，附此敘明。
八、據上論結，本件上訴為無理由，依民事訴訟法第449條第1項
    、第78條、第85條第一項前段，判決如主文。
中    華    民    國     98    年    6    月    16    日
                  民事第一庭    審判長法  官  林金村
                                      法  官  張世展
                                      法  官  蘇清恭
上為正本係照原本作成。
不得上訴。
中    華    民    國     98    年    6    月    16    日
                                      書記官  陳昆陽


司法院資訊處製作；財團法人民間司法改革基金會備份。
